Inventaris van het archief van de Afdeling Indonesië en Overzeese Rijksdelen van de Directie Buitenlands Betalingsverkeer van de Administratie; Algemeen Beheer der Generale Thesaurie, (1940) 1947-1953 (1955)
Nationaal Archief, Den Haag
- HANDELSPOLITIEKE, MONETAIRE EN FISCALE AANGELEGENHEDEN, 3
  - Nederland (Nederlands-Indië)/Japan, 3.4
    - Nota betreffende het Financial Agreement met Japan., 1949 dec. 10; 68; 1 stuk
    - Stukken betreffende de handelsovereenkomst tussen Nederland en Japan., 1950 sep. - 1951 okt.; 69
    - Notitie betreffende de investeringen in Japan., 1952 aug. 11; 70; 1 stuk
  - Internationale overeenkomsten, 3.5
    - Bretton Woods Instellingen, 3.5.1
      - Stukken betreffende de deelname van Nederlands-Indië/Indonesië aan het Internationale Monetaire Fonds (I.M.F.) en de Internationale Bank voor Herstel en Ontwikkeling., 1946 feb. - 1953 sep.; 71; 1 omslag
    - Tin, 3.5.2
      - Stukken betreffende het tinmiddel., 1946 feb. - 1948 nov.; 72; 1 omslag
- DEVIEZENREGIME, 4
  - Algemene aangelegenheden, 4.1
    - Indonesië, 4.1.1
      - Stukken betreffende de wijziging van het deviezensysteem in Nederlands-Indië/Indonesië., 1949 juli - 1954; 73; 1 omslag
  - Bijzondere arrangementen met maatschappijen, 4.2
    - Oliemaatschappijen, 4.2.1
      - Stukken betreffende het Shell-Treasure Agreement Indonesië., 1946 mei - 1954 apr.; 74; 1 omslag
    - Scheepvaartmaatschappijen, 4.2.2
      - Stukken betreffende het verzoek van de Koninklijke Nederlandse Stoomboot Maatschappij (K.N.S.M.) om van staatswege een tegemoetkoming te ontvangen in de door haar gemaakte kosten van juridische bijstand ten behoeve van de arbitrage betreffende de te betalen kosten van herstel van de prijsschepen 'Aruba', en 'Curacao'., 1946 aug. - 1947 jan.; 75; 1 omslag
      - Stukken betreffende de Generale Scheepvaart-Overeenkomst met Nederlands-Indië., 1947 juli - 1952 jan.; 76; 1 omslag
      - Stukken betreffende de betaling van Indonesië aan Nederlandse schepen voor Indonesië vervoerde vrachten., 1948 apr. - 1949 mei; 77; 1 omslag
      - Stukken betreffende de instelling en liquidatie van het Staatsprijsfonds., 1949 dec. - 1953 apr.; 78; 1 omslag
      - Stukken betreffende de onderhandelingen met Indonesië over de toekomstige status van de K.P.M., 1950 juni - nov.; 79; 1 omslag
    - Luchtvaartmaatschappijen, 4.2.3
      - Stukken betreffende aangelegenheden met betrekking tot het burgerlijk luchtvaartverkeer in Indonesië., 1947 mrt. - 1952 dec.; 80; 1 pak
      - Stukken betreffende de opening van de luchtverbinding met Nieuw-Guinea., 1950 juni; 81; 3 stukken
    - Tin- en Bauxietmaatschappijen, 4.2.4
      - Stukken betreffende de bauxietleveranties van de Billiton Maatschappij in Suriname., 1950 feb. - 1952 nov.; 82; 1 omslag
      - Notitie van het Hoofd van de Afdeling Indonesië en overzeese Rijksdelen, drs. E.P.M. Tervooren, betreffende rechtstreekse verrekening tussen Indonesië en derde landen terzake van tinleveranties, met bijlage., 1952 sep. 30; 83; 2 stukken
  - Transferregelingen, 4.3
    - Algemeen, 4.3.1
      - Stukken betreffende de deviezenpositie van Nederlands-Indië/Indonesië., 1946 apr. - 1954 juni; 84; 1 pak
      - Stukken betreffende de transfer van gelden naar de Nederlandse Antillen ten behoeve van het Pensioenfonds aldaar welke gelden door dit Pensioenfonds verkregen waren uit de aflossing van een geldlening door de Surinaamse Waterleiding Maatschappij., 1949 juni - 1951 jan.; 85; 1 omslag
      - Stukken betreffende de weigering van de minister van Financiën rente te vergoeden aan het Algemeen Pensioenfonds van de Nederlandse Antillen in verband met een door dit Pensioenfonds geliquideerde inschrijving in de Nederlandse Grootboekschuld., 1949 nov. - 1950 mei; 86; 4 stukken
      - Stukken betreffende de beperking van de transfers uit Indonesië., 1953 jan. - 1954 okt.; 87; 1 pak
    - Winst- en Dividendtransfer, 4.3.2
      - Stukken betreffende de transfer uit Indonesië van winsten, afschrijvingen en dividenden., 1948 apr. - 1954 mrt.; 88; 1 pak
    - Arrieres, 4.3.3
      - Stukken betreffende de afwikkeling van de zgn. Arrieres, schuldverplichtingen van deviezeningezetenen van Indonesië aan ingezetenen van Nederland., 1949 juni - 1951 apr.; 89; 1 omslag
    - Investeringen, 4.3.4
      - Stukken betreffende investeringen in Nederlandse Antillen en Suriname., 1948 feb. - 1950 nov.; 90; 1 omslag
      - Stukken betreffende de investeringen in Indonesië., 1950 okt. - 1954 juli; 91; 1 omslag
      - Nota's betreffende garanties ten behoeve van particuliere investeringen in Nieuw-Guinea., 1951 mrt.; 92; 3 stukken
    - Effectenverkeer, 4.3.5
      - Stukken betreffende het effectenverkeer met Indonesië., 1947 okt. - 1954 mrt.; 93; 1 omslag
    - Gurni- en Rurni-Rekeningen, 4.3.6
      - Stukken betreffende de verrekening van de zg. 10 mei saldi: de deviezen van de omstreeks mei 1940 naar Indië verplaatste maatschappijen en na de bevrijding weer naar Nederland teruggeplaatste maatschappijen, met de opbrengst van de in 1940 in Engeland gestrande ladingen die toen door onze Regering in Londen zijn verkocht en waarvan het provenu in het Nederlandse deviezenvermogen is gevloeid., 1940 juli - 1947 sep.; 94; 1 omslag
      - Stukken betreffende Gurni- en Rurni- Rekeningen, Rupia middelen toebehorende aan niet-deviezen ingezetenen van Indonesië., 1951 jan.; 95; 4 stukken
  - Financiering deviezenbedrijf, 4.4
    - Overeenkomst Staat/Nederlandsche Bank, 4.4.1
      - Stukken betreffende de herziening van de financiële verhouding tussen de Staat en de Nederlandsche Bank voor zover deze verhouding verband houdt met de uitvoering van het deviezenregime, de goudhandel, koersen en provisies., 1947 mrt. - 1951 feb.; 96; 1 omslag
  - Deviezenrechtelijk ingezetenschap, 4.5
    - Stukken betreffende de deviezenrechtelijke status van het personeel werkzaam bij het Hoge Commissariaat van het Koninkrijk der Nederlanden in Indonesië., 1950 dec. - 1952 okt.; 97; 1 omslag
  - Koersen/deviezenregime/devaluatie/deviezencertificaten, 4.6
    - Stukken betreffende de financiële verhouding tussen Indonesië en Nederland., 1945 feb. - 1949 apr.; 98; 2 stukken
    - Stukken betrefende de verleende garantie in verband met de door de Nederlandsche Bank en de Javasche Bank wederzijds getroffen krediteringen van resp. tien miljoen Nederlandse courant en tien miljoen Indische courant., 1945 dec. - 1946 juli; 99; 1 omslag
    - Stukken betreffende de devaluatie van de Surinaamse gulden., 1946 feb. - 1951 mei; 100; 2 stukken
    - Stukken betreffende de koersverhouding tussen de Indonesische en Nederlandse gulden., 1949 apr. - 1954 juli; 101; 1 omslag
    - Stukken betreffende de reorganisatie van het deviezenregime in Indonesië., 1949 juni - 1952 mrt.; 102; 1 omslag
    - Stukken betreffende de opheffing van de monetaire en deviezenmaatregelen van de Republiek Indonesië., 1951 mrt.; 103; 2 stukken
    - Stukken betreffende de deviezenrechtelijke status van de Hoge Commissariaten in Jakarta en Den Haag., 1951 okt. - 1954 aug.; 104; 1 omslag
  - Emigratie, 4.7
    - Stukken betreffende emigratie., 1949 okt. - 1950 okt. en ongedateerd; 105; 5 stukken
  - Rentekwesties, 4.8
    - Stukken betreffende de regeling van het rentevraagstuk in Nederlands-Indië gedurende de Japanse bezetting., 1948 apr. - juli; 106; 5 stukken
- BEGROTINGSZAKEN, 5
  - Pensioenen/wachtgelden, 5.1
    - Indische Pensioenen, 5.1.1
      - Algemeen, 5.1.1.1
        - Stukken betreffende Indische pensioenen en wachtgelden., 1946 dec. - 1954 apr.; 107; 1 omslag
        - Stukken betreffende de terugvordering door de Republiek Indonesië van de door het voormalige Bureau Positieregeling Indische Geëvacueerden verstrekte voorschotten op weduwenpensioenen en wezenonderstanden., 1953 apr. - dec.; 108; 1 omslag
      - Financiering, 5.1.1.2
        - Stukken betreffende de financiering van de Indische pensioenen., 1948 mei - 1953 mrt.; 109; 1 omslag
      - Kostenverdeling met Indonesië, 5.1.1.3
        - Stukken betreffende de financiële scheiding van Kerk en Staat in Indonesië., 1948 juni - 1950 sep.; 110; 1 omslag
        - Stukken betreffende de Nederlandse bijdrage aan de Indische pensioen en wachtgelden., 1950 mei - dec.; 111; 1 omslag
      - Toeslagen op Pensioenen, 5.1.1.4
        - Stukken betreffende de toekenning en verhoging van een duurtetoeslag op bepaalde Indische pensioenen., 1948 sep. - 1954 juli; 112; 1 omslag
        - Stukken betreffende de verhoging van Indonesische weduwen- en wezenpensioenen., 1950 mei - 1951 apr.; 113; 1 omslag
    - Pensioenen/Wachtgelden Suriname, 5.1.2
      - Stukken betreffende pensioenen in de West., 1950 mei - 1952 nov.; 114; 1 omslag
    - Pensioenen/Wachtgelden Nederlandse Antillen, Pensioenen in de West, 5.1.3
      - Stukken betreffende het verlenen van een toeslag op pensioenen van gewezen militairen in Suriname en de Antillen in verband met de devaluatie van de gulden., 1945 sep. - 1954 aug.; 115; 1 omslag
      - Stukken betreffende de verkoop van een inschrijving Grootboek 1946 door het Algemeen Pensioenfonds van de Nederlandse Antillen., 1946 feb. - 1953 juni; 116; 1 omslag
      - Stukken betreffende de liquidatie van het effectenbezit van het Antilliaans Pensioenfonds., 1951 nov. - 1952 nov.; 117; 1 omslag
    - Pensioenen/Wachtgelden Derde Landen, 5.1.4
      - Stukken betreffende de uitbetaling van pensioenen in het buitenland., 1946 mrt. - 1952 dec.; 118; 1 omslag
  - Rehabilitatie uitkeringen, 5.2
    - Stukken betreffende de rehabillitatie uitkeringen aan oorlogsslachtoffers., 1948 mei - 1950 juli; 119; 1 omslag
  - Algemene oorlogsongevallen regeling (A.O.O.R.)-uitkeringen, 5.3
    - Stukken betreffende de toepassing van de A.O.O.R., 1948 mei - 1954 feb.; 120; 1 omslag
    - Stukken betreffende het geschil voor het Uniehof betreffende de uitvoering van de rehabilitatieregelingen en de A.O.O.R.-uitkeringen, met name over de vraag of artikel 4 van de Overgangsovereenkomst de bevoegdheid van de regering van de Republiek der Verenigde Staten van Indonesië uitsluit door wetswijziging de uitkeringen krachtens de slotrehabilitatie ordonnantie en de A.O.O.R. ordonnantie op te schorten, te verminderen of te niet te doen., 1950 juli - 1951 nov.; 121; 1 omslag
    - Stukken betreffende de afrekening tussen Nederland en Indonesië van uitgaven en /of ontvangsten wegens periodieke uitkeringen., 1952 apr. - 1953 apr.; 122; 1 omslag
  - Begroting nieuw-Guinea, 5.4
    - Monetaire situatie in Nieuw-Guinea, 5.4.1
      - Stukken betreffende de begrotingen voor Nieuw-Guinea., 1950 mrt. - 1954 apr.; 123; 1 omslag
      - Verslagen van reizen naar Nieuw-Guinea., 1950 mei - 1951 apr.; 124; 2 stukken
    - Suriname, 5.4.2
      - Stukken betreffende begrotingsaangelegenheden van Suriname., 1947 juni - 1949 mei; 125; 1 omslag
      - Accountantsrapport betreffende de comptabele admministratie van Suriname., 1948 feb. 5; 126; 1 stuk
  - Begroting Hoge Commissariaat Jakarta, 5.5
    - Algemeen, 5.5.1
      - Stukken betreffende de positie van de vertegenwoordiger van de minister van Financiën binnen het Hoge Commissariaat als financieel adviseur van de Commissie-Generaal en als financieel deskundige, de luitenant-gouverneur-generaal terzijde gesteld., 1946 okt. - 1953 aug.; 127; 1 omslag
      - Stukken betreffende de militaire bezetting van Nieuw-Guinea., 1950 jan. - feb.; 128; 4 stukken
      - Stukken betreffende de verhouding van de Hoge Commissaris tot de militaire bevelhebbers., 1950 jan. - feb.; 129; 1 omslag
      - Stukken betreffende de begrotingsaangelegenheden van het Hoge Commissariaat., 1951 mrt. - 1954 aug.; 130; 1 omslag
    - Maatschappelijk werk, 5.5.2
      - Stukken betreffende steunverlening aan behoeftige Nederlanders in Indonesië., 1954 feb. - mei; 131; 1 omslag
  - Garantiewet, 5.6
    - Algemeen, 5.6.1
      - Stukken betreffende de betaling van R.T.C.-wachtgelden en A.O.O.R.-uitkeringen in Overzeese Rijksdelen., 1952 jan. - mei; 132; 3 stukken
    - Burgerlijk Overheidspersoneel, 5.6.2
      - Stukken betreffende de wijziging van de Garantiewet Burgerlijk Overheidspersoneel Indonesië., 1949 okt. - 1954 mrt.; 133; 1 omslag
      - Nota voor de minister betreffende de afvloeiing op grote schaal van R.I.S.-ambtenaren ten laste van Nederland, afschrift., 1950 juli 4; 134; 1 stuk
  - Militaire zaken, 5.7
    - Indonesië. Algemeen, 5.7.1
      - Stukken betreffende de afwikkeling van de militaire schulden en vorderingen tussen Nederland en Indonesië., 1952 mei - 1954 feb.; 135; 1 omslag
    - Indonesië. Interdepartementale Commissie, 5.7.2
      - Rapport van de Interdepartementale Commissie inzake de kostenverdeling van de strijdkrachten tussen Nederland en Indonesië., 1949 mrt. 31; 136; 1 stuk
    - Indonesië. Koninklijke Landmacht, 5.7.3
      - Verslag van de bespreking inzake de schuldverhouding tussen Nederlands-Indië en Nederland., 1948 juni 1; 137; 1 stuk
      - Stukken betreffende de verrekening van de tropentoelagen van de Koninklijke Landmacht., 1949 juli - sep.; 138; 3 stukken
      - Stukken betreffende de financiering van de Koninklijke Landmacht in Indonesië., 1949 dec. - 1950 dec.; 139; 1 omslag
      - Nota betreffende de globale schatting van de waarde van de Nederlandse eigendommen in Indonesië per datum van de souvereiniteitsoverdracht., 1950 feb. 1; 140; 1 stuk
      - Stukken betreffende de overdracht van K.L.-materiaal aan Indonesië., 1950 mrt. - juli; 141; 1 omslag
      - Nota's betreffende de bezoldiging en de regeling van de transfers voor in Indonesië verblijvend personeel van de Koninklijke Landmacht (K.L.) en het Koninklijk Nederlandsch Indisch Leger (K.N.I.L.)., 1950 mei - aug.; 142; 1 omslag
      - Stukken betreffende de gevolgen van de Indonesische geldzuivering voor de Nederlandse militairen., 1950 mei - aug.; 143; 1 omslag
    - Indonesie. Koninklijk Nederlandsch Indisch Leger (K.N.I.L.), 5.7.4
      - Stukken betreffende de afvloeiing van Nederlanders in R.I.S. dienst., 1950 juli; 144; 3 stukken
    - Indonesië. Marine, 5.7.5
      - Rapport betreffende de schuldregeling tussen de Regering van Indonesië en de Koninklijke Marine per 1 januari 1949., 1949 apr. 6; 145; 1 stuk
      - Stukken betreffende de financiering van de uitgaven van de marine in Indonesië., 1949 juni - 1950 mrt.; 146; 1 omslag
      - Stukken betreffende de overdracht van materieel van de Koninklijke Marine aan de R.I.S., 1949 dec. - 1951 mrt.; 147; 1 omslag
    - Militaire Zaken Suriname, 5.7.6
      - Stukken betreffende de bijdrage van de Antillen in de defensiekosten., 1952 aug. - okt.; 148; 5 stukken
    - Militaire Zaken Nieuw-Guinea, 5.7.7
      - Stukken betreffende de versterking van de marine in Nieuw-Guinea., 1950 feb. - aug.; 149; 1 omslag
  - Muntwezen Indonesië, 5.8
    - Indonesië, Suriname en de Nederlandse Antillen, 5.8.1
      - Stukken betreffende de depreciatie van de Surinaamse gulden tot op het niveau van de Nederlandse gulden, en de koers van de Surinaamse gulden., 1946 mei - okt.; 150; 4 stukken
      - Stukken betreffende de uitgifte van noodgeld in Nederlands-Indië., 1947 juni - aug.; 316; 1 omslag
      - Nota's betreffende de verrekening van de aanmunting van de ten behoeve van de Nederlandse Antillen en Suriname tijdens de oorlog in de Verenigde Staten geslagen Denver en Philadelphia munten., 1953 juni en ongedateerd; 151; 5 stukken
      - Notitie betreffende de regeling van de uitgifte van Nederlandse muntbiljetten, met bijlage., 1954 juni; 152; 2 stukken
    - Indisch/Indonesisch Muntfonds, 5.8.2
      - Nota aan de plaatsvervangende secretaris-generaal betreffende de betaling van de opbrengsten van het kapitaal van het Indonesische Muntfonds aan de R.I.S., 1950 mei 2; 153; 1 stuk
      - Stukken betreffende de effecten van het Indische Muntfonds welke zich onder berusting van het Agentschap van het Ministerie van Financiën te Amsterdam bevinden en de overdracht van een deel van deze effecten aan de Bijbank van de Javasche Bank te Amsterdam., 1951 apr. en ongedateerd; 154; 3 stukken
- HULP VAN NEDERLAND EN DERDE LANDEN AAN INDONESIE EN OVERZEESE RIJKSDELEN, 6
  - Algemeen, 6.1
    - Internationale Monetaire Fonds, 6.1.1
      - Nota aan de minister betreffende de inpassing van Nederlands-Indië in de door Nederland gesloten overeenkomst van Bretton Woods., 1948 sep. 4; 155; 1 stuk
  - Hulp aan Indonesië, 6.2
    - Kredietwaardigheid/Budgetaire en Monetaire Positie, 6.2.1
      - Stukken betreffende de inwisseling in Nederlands Courant van Nederlands-Indisch papier- en muntgeld., 1946 jan. - 1949 juli; 156; 1 omslag
      - Stukken betreffende de belening bij de Federal Reserve Bank van een deel van de zich in de Verenigde Staten bevindende goudvoorraad van de Javasche Bank., 1946 apr. - 1948 okt.; 157; 1 omslag
      - Stukken betreffende de positie van de Javasche Bank., 1948 mei; 158
      - Stukken betreffende de beschikking van de Javasche Bank over haar goud., 1948 dec. - 1949 nov.; 159; 1 omslag
      - Nota van de plv. thesaurier-generaal aan de minister betreffende de verkoop van het goud van de Javasche Bank., 1949 feb. 17; 160; 1 stuk
      - Nota's voor de minister betreffende de status van het Origeld., 1949 juni - juli; 161; 2 stukken
      - Nota's voor de minister betreffende de geldcirculatie in Indonesië., 1950 nov. - 1951 feb.; 162; 4 stukken
    - Hulp van Nederland aan Indonesie, 6.2.2
      - Kredietverstrekking aan Indonesië, 6.2.2.1
        - Nota van Hamel betreffende de gevoerde valutapolitiek, de afgesloten monetaire akkoorden en de gevolgde buitenlandse leningspolitiek., ca. dec. 1945; 163; 1 stuk
        - Stukken betreffende de totstandkoming van het wetsontwerp Kredietverstrekking aan Nederlands-Indië/Indonesië., 1947-1949; 164-166; 3 pakken
          - 1947 okt. - 1948 mrt., 164
          - 1948 apr. - 1949 dec., 165
          - 1950 jan. - 1952 mrt., 166
        - Stukken betreffende de export van boeken en leermiddelen ten laste van de Thesaurie-rekening., 1949 juli - 1950 juni; 167; 1 omslag
        - Stukken betreffende de toelichtingen op besluiten van de Eerste ministers Conferentie van de Nederlands-Indonesische Unie., 1950 mei 8 en ongedateerd; 168; 1 omslag
      - Militaire Bijstand (Nederlandse Militaire Missie), 6.2.2.2
        - Stukken betreffende de financiering van de Nederlandse Militaire Missie in Jakarta., 1949 dec. - 1953 feb.; 169; 1 omslag
    - Hulp van de Verenigde Staten van Amerika, 6.2.3
      - Special Technical Economic Mission, 6.2.3.1
        - Stukken betreffende de Amerikaanse hulp aan Indonesië., 1949 nov. - 1951 juni; 170; 1 omslag
      - Local Currency. Strategische Materialen, 6.2.3.2
        - Stukken betreffende de levering van Indonesië aan Nederland ten behoeve van Amerika van strategische goederen., 1949 apr. - 1951 sep.; 171; 1 omslag
      - Eximbankkredieten, 6.2.3.3
        - Verslag van de Lend-Lease onderhandelingen in april 1945., ca. apr. 1945; 172; 1 stuk
        - Stukken betreffende het verstrekken van leningen door de Amerikaanse Export Importbank (EXIMBANK) van leningen aan Nederland en Nederlands-Indië., 1945 aug. - 1951 apr.; 173; 1 pak
        - Notulen van de vergaderingen van de Commissie tot voorbereiding van een leningsaanvrage van Nederlands-Indië in de Verenigde Staten., 1947 okt. - 1948 feb.; 174; 1 omslag
      - Economie Cooperation Administration (ECA) Lening Comodity Credit Corporation (CCC) Crediet, 6.2.3.4
        - Stukken betreffende de totstandkoming van de Wet van 28 mei 1949 (Stb. J 219) betreffende machtiging tot het verstrekken door het Rijk van geldleningen aan Indonesië c.q. tot het garanderen door het Rijk van geldleningen aan Indonesië, respectievelijk tot het aangaan van geldleningen ten laste van Indonesië., 1948 sep. - 1949 sep.; 175; 1 omslag
    - Hulp van de £-Area, 6.2.4
      - Stukken betreffende de Nederlandse deelneming in het Colombo-plan en toetreding van Indonesië in dit plan., 1950 okt. - dec.; 176; 1 omslag
    - Demarchesontheffing Nederlandse Verplichtingen met betreking tot Indonesië, 6.2.5
      - Stukken betreffende de liquidatie van Nederlandse garantieverplichtingen die door Nederland zijn aangegaan voor de souvereiniteitsoverdracht ten behoeve van de verstrekking van kredieten aan Indonesië., 1949 nov. - 1954 aug.; 177; 1 omslag
  - Hulp aan Suriname, 6.3
    - Algemeen, 6.3.1
      - Stukken betreffende de kredietaanvrage van de Algemene Volkscredietbank te Paramaribo., 1945 sep. - 1950 sep.; 178; 1 omslag
      - Nota voor de minister betreffende de steunregeling voor de suikeronderneming Marieborg van de Nederlandse Handel Mij in Suriname, doorslag., 1951 apr. 6; 179; 1 stuk
    - Ontwikkelingsplan Suriname, 6.3.2
      - Stukken betreffende de ontwikkelingsplannen voor Suriname., 1950 mei - sep.; 180; 4 stukken
      - Stukken betreffende besprekingen van een Nederlandse ambtelijke commissie met de Interbankmissie en de Landsregering van Suriname., 1951 okt. - 1952 feb.; 181; 1 omslag
      - Stukken betreffende het door de missie van de Interbank uitgebrachte rapport houdende aanbevelingen voor een tienjaren ontwikkelingsplan voor Suriname., 1952 jan. - sep.; 182; 1 omslag
      - Tienjaren-Plan Suriname, 6.3.2.1
        - Stukken betreffende het tienjarenplan voor Suriname., 1951 sep. - 1954 okt.; 183; 1 omslag
        - Stukken betreffende het ontwerp van wet houdende machtiging tot het deelnemen aan de financiering van het tienjarenplan voor de ontwikkeling van Suriname., 1954 sep. - 1955 juli; 184; 1 omslag
      - Ontwikkelingsraad Suriname, 6.3.2.2
        - Stukken betreffende de oprichting van een ontwikkelingsraad voor Suriname en de uitvoering van het zg. 'Combinatieplan voor de Surinaamse rivier'., 1948 juli - 1952 jan.; 185; 1 omslag
      - Brokopondoplan, 6.3.2.3
        - Stukken betreffende de uitvoering van het Brokopondoplan., 1953 feb. - 1954 sep.; 186; 1 omslag
    - Welfaartsfonds, 6.3.3
      - Stukken betreffende de totstandkoming van het wetsontwerp tot instelling van een Welvaartsfonds Suriname (Stb. 285) en de uitvoering van verschillende projecten van dit fonds., 1946 mei - 1947 juli; 187; 1 omslag
    - Herstelbank, 6.3.4
      - Stukken betreffende de oprichting en werkzaamheden van de Nederlands-Indonesische Maatschappij tot Financiering van het Economisch Herstel van Indonesië (Herstelbank, voor Indonesië. Stb. J 217)., 1947 feb. - 1950 okt.; 188; 1 omslag
  - Hulp aan de Nederlandse Antillen, 6.4
    - Stukken betreffende de oprichting en subsidiëring van het Planbureau Nederlandse Antillen., 1948 dec. - 1949 mrt.; 189; 1 omslag
- SCHULDVERHOUDING, 7
  - Indonesië, 7.1
    - Oude Schuld, 7.1.1
      - Oude Schuld Algemeen, 7.1.1.1
        - Stukken betreffende de uitwisseling van bank- en muntbiljetten van Indonesië in Nederland., 1946 feb. - 1948 nov.; 190; 1 omslag
        - Brief aan de minister van Overzeese Gebiedsdelen betreffende het afdekken door Nederlands-Indië van zijn schuld aan Nederland in goud., 1946 juni 10; 191; 1 stuk
        - Stukken betreffende de overname door de K.L.M. van de K.N.I.L.M. en de overname van vliegtuigen van de Regering van Indonesië door de K.L.M., 1947 mei - 1954 mei; 192; 1 omslag
        - Stukken betreffende de schuldverhouding en de regeling van de schulden tussen Nederland en Nederlands-Indië/Indonesië, waaronder de verrekening van de schulden en de vorderingen., 1948 mrt. - 1954 apr.; 193; 1 omslag
        - Stukken betreffende de tussen Nederland en Indonesië gesloten voorlopige tinovereenkomst welke ondermeer inhoudt dat het in Indonesië gewonnen tin tot zekerheid dient voor de voldoening van de schulden door Indonesië aan Nederland., 1948 juni - 1953 nov.; 194; 1 omslag
        - Stukken betreffende de resultaten van besprekingen die gevoerd zijn in Batavia in het tijdvak 22 mei 1948 tot 2 juni 1948 inzake de regeling van de schulden., 1948 juni; 317; 4 stukken